# 请教陈版主，新租赁准则下，融资租赁租入设备作为在建工程一部分如何处理合适？

提问人：qccpa2022 时间：2021-12-23 22:25:38
陈版主，您好！
被审单位 2020 年末融资租赁租入一批设备，租期 5 年。用于安装在在建工程中，在建工程大约 2023 年完成。 有几个问题请教一下~1 、这批融资租赁租入的设备是否应该按新租赁准则处理呢？如果不符合租赁准则，是否按以前的融资租赁处理 （因为是在建工程组成部分，完工前不会使用，个人感觉不大符合“客户是否有权获得因使用资产所产生的几乎全部经济利益”这条）
2 、如果采用新租赁准则， 2020 年融资租赁手续费被审单位计入在建工程，本期是否需要调整？ (审计角度超过重要性水平)
3 、如果采用新租赁准则， 2023 年在建工程完工后如何处理呢？ 使用权资产一并转入固定资产嘛？ 相应的租赁负债？
如果有别的需要注意的点，也请陈版主不吝赐教~

回答人：chenyiwei
即使在新租赁准则下，如果在取得租赁物时，该租赁物本身尚未达到预定可使用状态，则也可以在“使用权资产”科目下设置“在建”明细科目核算，对此暂时不计提折旧，直到该工程整体达到预定可使用状态。
完工后，“使用权资产——在建”转入正常的“使用权资产”并按租赁年限和其自身可使用年限这两者中的较短年限内计提折旧。